# 请教，套期保值保证金现金流量相关问题？

提问人：随风到天涯 时间：2020-09-24 20:33:06
请教陈版，以下为客户咨询期货现金流量问题，有点拿不准。麻烦帮忙指导一下下述三个问题是否合理？非常感谢1 、关于保证金追加现金流的问题：目前企业的账务处理，追加期货保证金时现金流向：与投资相关的流出，但从业务的实质来看，这部分并未形成实际的投资支出。企业目前考虑变更处理方式：只有发生平仓亏损时，才是实际意义流出，那么追加保证金时可否不选择投资现金流出，在平亏损时才做投资支出处理？
2 、关于保证金科目设置的问题：追加的保证金月末会根据实际占用金额，列入“衍生金融资产-套期工具-保证金”占用科目核算，因为现目前核对期货公司的往来资金，需结合对应期货公司的“其他货币资金”及“衍生金融资产-套期工具-保证金”两金科目核对，可否将“其他货币资金”下设“受限资金”核算实际占用的期货保证金？
3.从业务实质来看，衍生资产的相关现金流可否选择“经营活动相关的现金流”。从公司目前的操作来看，均属于套期保值，不存在投资行为，相关的平仓盈亏冲减的也是主营业务成本，都是为产品服务，我个人的理解是，持有投资不是为了获利，那么相关的现金流是否可选择“与经营相关现金流”，而不是投资相关的？

回答人：chenyiwei
1 、保证金被冻结时，应转入其他应收款，并且不再作为现金及现金等价物。因此在追加保证金时即作为经营活动现金流出，解冻时作经营活动现金流入。
2 、保证金本身不是衍生金融资产。被冻结的追加保证金应作为其他应收款核算。
3 、是。作为经营活动现金流更合适。